【裁判字號】    97,交訴,16
【裁判日期】    970516
【裁判案由】    公共危險等
【裁判全文】
臺灣雲林地方法院刑事判決              97年度交訴字第16號
公  訴  人  臺灣雲林地方法院檢察署檢察官
被      告  甲○○
上列被告因公共危險等案件，經檢察官提起公訴（97年度偵字第
641 號），本院於準備程序進行中，因被告就被訴事實為有罪之
陳述，經告知簡式審判程序意旨，並聽取公訴人及被告意見後，
本院合議庭裁定由受命法官獨任依簡式審判程序審理，判決如下
：
    主  文
甲○○因過失致人於死，處有期徒刑捌月；又駕駛動力交通工具
肇事，致人死而逃逸，處有期徒刑拾月。應執行有期徒刑壹年陸
月。緩刑年，緩刑期間付保護管束。
    事  實
一、甲○○考領有合格之駕駛執照，於民國於97年1 月11日上午
    6 時20分許，駕駛車牌號碼S6-5156 號自用小客車，沿雲林
    縣林內鄉○○村○○路（即台三線）由北往南方向行駛，迨
    行經該路166 號前（即台三線245.9 公里處）時，本應注意
    車前狀況，並隨時採取必要之安全措施，而依當時天候晴之
    晨間、視距良好、路面乾燥、無缺陷、無障礙物，亦無其他
    不能注意之情形，竟疏未注意及此，適有曾鄭險亦疏未注意
    行人在劃有分向限制線之路段，不得穿越道路，而自該處由
    西向東穿越大同路，致甲○○見狀，閃避不及，因而撞上曾
    鄭險，致曾鄭險倒地後，受有全身多處外傷、頭部外傷及顱
    內出血之傷害，並當場死亡。詎甲○○於肇事致人死亡後，
    竟未下車施以必要之救護及報警處理，反另行基於肇事逃逸
    之犯意，駕駛上開自用小客車逃離現場而返回雲林縣斗六市
    ○○里鎮○路686 巷102 號住處。嗣經路人發現曾鄭險倒臥
    在地，而向警方報案，並經警循線於同年月12日下午5 時30
    分許，在雲林縣斗六市保庄里後庄3 之2 號「歐連寶汽車修
    配場」尋得前揭自用小客車，經比對現場遺留之散落物後，
    始查悉上情。
二、案經曾鄭險之子乙○○訴由雲林縣警察局斗六分局報告臺灣
    雲林地方法院檢察署檢察官偵查起訴。
    理  由
一、本案被告甲○○所犯係死刑、無期徒刑、最輕本刑為3 年以
    上有期徒刑以外之罪，其於準備程序就前揭被訴事實為有罪
    之陳述，經受命法官告知簡式審判程序之旨，並聽取其與公
    訴人之意見後，本院認無不得或不宜改依簡式審判程序進行
    之情，爰依刑事訴訟法第273 條之1 第1 項、第284 條之1
    規定，裁定由受命法官獨任進行簡式審判程序。
二、上揭過失致死及肇事逃逸等犯罪事實，業據被告於偵查中及
    本院審理時均坦承不諱，並有道路交通事故現場圖、道路交
    通事故調查報告表、事故現場及肇事車輛照片共34幀附卷可
    稽；而被害人曾鄭險因本件車禍而受傷死亡乙情，亦經臺灣
    雲林地方法院檢察署檢察官督同法醫師相驗屬實，製有勘（
    相）驗筆錄、相驗屍體證明書、檢驗報告書在卷可查，均堪
    認定。
三、按汽車行駛時，駕駛人應注意車前狀況，並隨時採取必要之
    安全措施，道路交通安全規則第94條第3 項定有明文，被告
    考領有普通小型車之駕駛執照，此有證號查詢汽車駕駛人資
    料表1 紙在卷可佐，其對上開規定自無不知之理。則被告於
    前揭時、地駕車自應注意遵守上開規定，且依肇事當時天候
    晴之晨間、視距良好、路面乾燥、無缺陷、無障礙物，客觀
    上並無不能注意之情形，被告竟疏未注意及此，因而肇事，
    其駕駛行為顯有過失。再者被害人確因本件車禍死亡，業敘
    如前，則被告之過失駕駛行為與被害人之死亡結果間，亦具
    有相當因果關係。次按行人穿越道路，應依下列規定：三在
    劃有分向限制線之路段，不得穿越道路，道路交通安全規則
    第134 條第3 款定有明文。而雲林縣林內鄉○○村○○路16
    6 號前之道路劃有方向限制線，此觀前揭道路交通事故現場
    圖之記載自明。被害人曾鄭險自該處穿越馬路，自亦與有行
    人未依規定穿越道路之過失，惟被告過失責任，並不因此解
    免，附此敘明。
四、論罪科刑之理由：
  (一)核被告之所為，係犯刑法第276 條第1 項之過失致人於死罪
    及同法第185 條之4 肇事逃逸罪。
  (二)被告所犯上開2 罪，犯意各別，行為互殊，應予分論併罰。
  (三)本院審酌被告駕車本應謹慎注意遵守交通規則，以維其他參
    與道路交通者之安全，竟未注意車前狀況，因而肇事，且未
    對被害人為必要之救護，即逕行逃離現場，致被害人錯失救
    治時機而不治死亡，亦使被害人家屬遭受永別親人之無法彌
    補傷痛，行為實有不當，惟念其犯後坦承犯行，並與被害人
    家屬成立調解，有雲林縣林內鄉調解委員會調解筆錄1 紙在
    卷可參，犯後態度良好，且被害人亦與有過失等一切情狀，
    分別量處如主文所示之刑，並定其應執行刑。
  (四)末查，被告前未曾受有期徒刑以上刑之宣告，有臺灣高等法
    院被告前案紀錄表附卷可按，其因一時失慮，偶罹刑典，且
    已與被害人家屬成立調解，業如前述，經此偵、審程序及罪
    刑之諭知，當知所警惕，信無再犯之虞，本院因認對其宣告
    之刑以暫不執行為當，併予以宣告緩刑3 年，緩刑期間併付
    保護管束，以促被告日後更加注意交通安全，加深被告對生
    命法益之尊重，而啟自新。
據上論斷，應依刑事訴訟法第273 條之1 第1 項、第299 條第1
項前段，刑法第276 條第1 項、第185 條之4 、第51條第5 款、
第74條第1 項第1 款、第93條第1 項，刑法施行法第1 條之1 第
1項 、第2 項前段，判決如主文。
本案經檢察官丙○○到庭執行職務。
中    華    民    國    97    年    5     月    16    日
                  刑事第四庭  法  官  曾鴻文
以上正本證明與原本無異。
如不服本判決，應於判決收受後10日內，向本院提出上訴狀（須
附繕本）。
                              書記官  顏錦清
中    華    民    國    97    年    5     月    16    日
附錄本判決論罪科刑法條全文：
中華民國刑法第276條第1項
因過失致人於死者，處2 年以下有期徒刑、拘役或2 千元以下罰
金。
中華民國刑法第185條之4：
駕駛動力交通工具肇事，致人死傷而逃逸者，處6 月以上5 年以
下有期徒刑。
中華民國刑法施行法第1條之1
中華民國94年1 月7 日刑法修正施行後，刑法分則編所定罰金之
貨幣單位為新臺幣。
94年1 月7 日刑法修正時，刑法分則編未修正之條文定有罰金者
，自94年1 月7 日刑法修正施行後，就其所定數額提高為30倍。
但72年6 月26日至94年1 月7 日新增或修正之條文，就其所定數
額提高為3倍。


司法院資訊處製作；財團法人民間司法改革基金會備份。
